【裁判字號】    92,交易,27
【裁判日期】    920606
【裁判案由】    公共危險等
【裁判全文】
臺灣嘉義地方法院刑事判決                          九十二年度交易字第二七號
    公  訴  人  臺灣嘉義地方法院檢察署檢察官
    被      告  甲○○
                乙○○
右列被告因公共危險等案件，經檢察官提起公訴（九十二年度偵字第四七七號），本
院判決如左：
    主  文
甲○○服用酒類，不能安全駕駛動力交通工具而駕駛，處有期徒刑貳月，如易科罰金
，以佰元折算壹日；又因過失傷害人，處有期徒刑月，如易科罰金，以佰元折
算壹日。應執行有期徒刑肆月，如易科罰金，以佰元折算壹日。
乙○○因過失傷害人，累犯，處有期徒刑肆月，如易科罰金，以佰元折算壹日。
    事  實
一、甲○○曾因公共危險案件，經本院以九十年度交簡字第五九六號判決處拘役三十
    日確定，於民國九十年六月二十八日易科罰金執行完畢；乙○○曾因違反電子遊
    戲場業管理條例案件，經臺灣板橋地方法院以九十年度重簡字第四五號判決處有
    期徒刑四月確定，於九十一年二月六日易科罰金執行完畢，均不知警惕。甲○○
    於九十一年十二月二十一日晚上，在嘉義縣梅山鄉大南村南勢坑二八之十二號住
    處飲用米酒，其明知酒後已達不能安全駕駛動力交通工具之程度，仍於當晚九時
    許自住處駕駛車牌號碼３Ｋ—７４７２號非供業務上所用之自用小貨車上路。嗣
    於翌日凌晨四時二十分許，甲○○由西向東行經嘉義市○○○路一三一號前，原
    應注意汽車在雙向四車道行駛時，於劃有分向限制線之路段，不得駛入來車之車
    道內，且當時為雖為夜間（公訴意旨誤為日間），但天氣晴朗，該路段為平坦、
    乾燥、無缺陷並劃有分向限制線之雙向四車道柏油路面，時速限制五十公里，又
    無障礙物，視距良好，復無不能注意之情形，竟疏於注意，貿然跨越分向限制線
    駛入來車道。適乙○○駕駛車牌號碼２Ｗ—３２９９號非供業務上所用之自用小
    貨車（公訴意旨誤為自用小客車），附載丙○○，沿該路內側車道由西向東駛至
    該處，亦無不能注意之情形，竟疏於注意，跨越分向限制線迴轉至來車道。甲○○、乙○○所駕駛之小貨車乃發生互撞，甲○○因此受有右髖關節脫臼及胸部挫
    傷之傷害，丙○○因此受有牙齒挫傷鬆動之傷害（乙○○過失傷害丙○○部分未
    據告訴）。甲○○、乙○○在肇事後犯罪未被發覺前，均主動向到場處理車禍有
    偵查權之嘉義市警察局第一分局八掌派出所警員丁○○自首過失傷害犯行並接受
    裁判。另甲○○於送醫後，經檢驗其血液中之酒精濃度，高達每百毫升一百五十
    二毫克，換算成呼氣酒精濃度約為每公升零點七二毫克。
二、案經甲○○、丙○○訴由嘉義市警察局第一分局報告臺灣嘉義地方法院檢察署檢
    察官偵查起訴。
    理  由
一、訊據被告甲○○、乙○○對於右揭犯罪事實坦承不諱，且查：
（一）被告甲○○服用酒類後不能安全駕駛動力交通工具而駕駛之部分，有財團法人
      嘉義基督教醫院生化緊急檢查單、刑法第一百八十五條之三案件測試觀察紀錄
      表、血液與呼氣酒精濃度換算文獻可稽（警卷第七至十頁）。
（二）被告甲○○過失傷害告訴人丙○○部分，被告乙○○過失傷害告訴人即被告甲○○部分，核與告訴人丙○○、告訴人即被告甲○○於警訊及本院審理中之指
      訴相符，復有道路交通事故調查報告表一紙、交通事故現場照片二十二張足憑
      （警卷第十五至二七頁）。而告訴人丙○○因本件車禍，受有牙齒挫傷鬆動之
      傷害，告訴人即被告甲○○受有右髖關節脫臼及胸部挫傷之傷害，並有財團法
      人嘉義基督教醫院、財團法人天主教聖馬爾定醫院診斷證明書各一份可稽（警
      卷第八至九頁）。按汽車在雙向二車道行駛時，於劃有分向限制線之路段，不
      得駛入來車之車道內，道路交通安全規則第九十七條第二款定有明文，該規則
      雖未明定在雙向四車道行駛時，於劃有分向限制線之路段，不得駛入來車之車
      道內，然道路交通管理處罰條例第四十五條就汽車駕駛人爭道行駛，不依規定
      駛入來車道者，既有處罰規定，從而汽車在雙向四車道行駛時，於劃有分向限
      制線之路段，當然亦不得駛入來車之車道內，被告等分別駕駛小貨車，自應注
      意及此。依前開道路交通事故調查報告表及現場照片所示，本案車禍發生當時
      雖係夜間，但天氣晴朗，肇事路段為平坦、乾燥、無缺陷且劃有分向限制線之
      雙向四車道柏油道路，時速限制五十公里，且無障礙物，視距良好，被告等並
      無不能注意之情事，竟疏未注意，分別駛入來車之車道內，因此肇事，被告等
      駕駛汽車均顯有過失，同為肇事因素。再告訴人丙○○所受之傷害與被告甲○○駕車行為間，告訴人即被告甲○○所受傷害與被告乙○○駕車行為間，皆有
      相當因果關係，亦極為明確。
（三）綜上所述，被告等之自白與事實相符，可以採信。事證明確，其等犯行均堪認
      定。
二、核被告甲○○所為，係犯刑法第一百八十五條之三服用酒類不能安全駕駛動力交
    通工具而駕駛罪、第二百八十四條第一項前段之過失傷害罪；被告乙○○所為，
    係犯刑法第二百八十四條第一項前段之過失傷害罪。被告甲○○所犯上開二罪間
    ，犯意各別，行為不同，罪名互異，應分論併罰。查被告甲○○曾因公共危險案
    件，經本院以九十年度交簡字第五九六號判決處拘役三十日確定，於九十年六月
    二十八日易科罰金執行完畢；被告乙○○曾因違反電子遊戲場業管理條例案件，
    經臺灣板橋地方法院以九十年度重簡字第四五號判決處有期徒刑四月確定，於九
    十一年二月六日易科罰金執行完畢，此有臺灣高等法院被告全國前案紀錄表在卷
    可按，被告乙○○受有期徒刑之執行完畢，五年內再犯有期徒刑以上之罪，為累
    犯，應依刑法第四十七條規定加重其刑。被告甲○○酒醉駕車，因而致告訴人丙○○受傷，依法應負過失傷害刑事責任，所犯過失傷害罪併依道路交通管理處罰
    條例第八十六條第一項遞加重其刑至二分之一。被告等於肇事後犯罪未被發覺前
    ，向嘉義市警察局第一分局八掌派出所有偵查權之警員丁○○自首坦承過失傷害
    犯行並接受裁判，此據證人丁○○到庭結證屬實（本院卷第二八至二九頁），且
    有自首調查表可稽（警卷第十一頁），所犯過失傷害罪應依刑法第六十二條前段
    規定減輕其刑，並與前述加重其刑部分，依刑法第七十一條第一項規定，先加後
    減。本案發生時間為凌晨四時許，應屬夜間，而非夜間，被告乙○○所駕駛之汽
    車為自用小貨車，非自用小客車（警卷第十五頁），公訴意旨均有誤載，應予更
    正。爰審酌被告等素行欠佳，所犯造成公共危險及告訴人身心之痛苦，告訴人丙○○所受傷勢較輕，告訴人即被告甲○○所受傷勢較重，至今尚未達成和解賠償
    損害，惟事後尚能坦承犯行，態度良好及其他一切情狀，分別量處如主文所示之
    刑，並諭知易科罰金之折算標準，被告甲○○部分並定其應執行刑及易科罰金之
    折算標準，以資懲儆。
據上論斷，應依刑事訴訟法第二百九十九條第一項前段，刑法第一百八十五條之三、
第二百八十四條第一項前段、第四十七條、第六十二條前段、第四十一條第一項前段
、第五十一條第五款，道路交通管理處罰條例第八十六條第一項，罰金罰鍰提高標準
條例第一條前段、第二條，判決如主文。
本案經檢察官黃正雄到庭執行職務。
中      華      民      國    九十二    年      六      月      六      日
                                      臺灣嘉義地方法院交通法庭
                                          法  官  廖  政  勝
右正本證明與原本無異。
如不服本判決，應於判決送達後十日內向本院提出上訴狀( 應附繕本 )。告訴人或被
害人如對於本判決不服者，應具備理由請求檢察官上訴，其上訴期間之計算係以檢察
官收受判決正本之日期為準。
中      華      民      國    九十二    年      六      月      六      日
                                          書記官  陳  湘  蓉
附錄本案論罪科刑法條全文：
刑法第一百八十五條之三
服用毒品、、麻醉藥品、酒類或其他相類之物，不能安全駕駛動力交通工具而駕駛者
，處一年以下有期徒刑、拘役或三萬元以下罰金。
刑法第二百八十四條第一項
因過失傷害人者，處六月以下有期徒刑、拘役或五百元以下罰金，致重傷者，處一年
以下有期徒刑、拘役或五百元以下罰金。


司法院資訊處製作；財團法人民間司法改革基金會備份。
